臺灣高等法院刑事判決　　　　　　　　　　　　　九十三年度上易字第一二五０號
　　上　訴　人　臺灣臺北地方法院檢察署檢察官
　　被　　　告　丙○○
　　　　　　　　乙○○
右上訴人因傷害案件，不服臺灣臺北地方法院九十三年度易字第五一六號，中華民國
九十三年五月二十八日第一審判決（起訴案號：臺灣臺北地方法院檢察署九十三年度
偵字第五三四二號），提起上訴，本院判決如左：
    主  文
原判決撤銷。
丙○○、乙○○共同傷害人之身體，各處有期徒刑柒月。
扣案之西瓜刀壹支沒收。
    事  實
一、丙○○因不滿甲○○檢舉其機車未掛牌照，致遭警盤查，竟為圖報復，與乙○○
    共同基於傷害之犯意聯絡，於民國九十三年二月二十二日下午三時四十五分許，
    一同至臺北市中正區○○○路七三號附近，經丙○○指認甲○○後，由乙○○持
    其所有供犯罪所用之西瓜刀上前揮砍甲○○左臂一刀，致甲○○受有左上臂切割
    傷約十公分、深及肌肉之傷害後，二人旋即逃逸，嗣經甲○○報警，始為警循線
    查獲，並扣得上揭西瓜刀一支。
二、案經甲○○告訴臺北市政府警察局中正第一分局移送臺灣臺北地方法院檢察署檢
    察官偵查起訴。
    理  由
一、訊據被告乙○○坦承右揭犯行不諱，被告丙○○則否認上開犯行，辯稱：案發時
    伊在附近並未參與，且不知乙○○會持刀砍被害人云云。惟查，被告許登登翔於
    偵查中已經自承持刀砍傷被害人等情不諱，且供稱：之前沒有見過被害人，是丙○○要教訓被害人，且丙○○在現場指認被害人等語（見偵查卷五五頁），於原
    審準備程序時，被告乙○○亦如是供述，而被告丙○○於偵查中供稱：「（是否
    有叫乙○○去教訓告訴人？）有」，「（為何叫乙○○砍告訴人？）我的機車壞
    了停在那裡，告訴人去報警給我臨檢，那附近是告訴人家的巷口，有警察來說我
    的機車是贓車，還把我的鑰匙拿走，這是案發前一天的事，所以我隔天找了乙○○要去打他」（見偵查卷五六頁），由以上被告丙○○之供述內容觀之，其已經
    自承因為被害人曾經檢舉其違規停車而欲報復，且其於現場指認被害人予被告乙○○，自係以自己犯罪之意思而參與傷害犯行甚明，核其所言與被告乙○○之供
    述內容相符，再者，被告丙○○於原審審理時亦坦承犯行而認罪（見原審準備程
    序筆錄及審判筆錄），此外，復有被害人之指述可資佐證，而被害人確受有如事
    實欄之傷害，並有國立台灣大學醫學院附設醫院九十三年三月三日開具之診字第
    九三○一七五二四號診斷證明書在卷可查，且有被告二人做案之西瓜刀一把扣案
    可憑，事證明確，被告二人上開犯行應堪認定，自應依法論科。
二、核被告二人所為，均係犯刑法第二百七十七條第一項傷害罪，其等有犯意之聯絡
    及行為之分擔，為共同正犯。原審就被告二人予以論罪科刑，固非無見，惟被告
    二人只因被害人檢舉其違規停車遭警取締，即痛下殺手，且以銳利無比之西瓜刀
    行兇，其兇惡之個性可見一斑，原審僅量處有期徒刑六月，尚嫌過輕，檢察官循
    告訴人之請求，上訴指摘原判決量刑過輕，非無理由，應由本院撤銷原判決予以
    改判。爰審酌被告二人僅因細故即持銳利之西瓜刀砍傷告訴人，惡性重大，犯罪
    後尚能坦承犯行，惟未與被害人和解，及其他犯罪之動機、目的、手段等一切情
    狀，各量處有期徒刑七月。至扣案之西瓜刀一支，為被告乙○○所有供犯罪所用
    之物，業據其供述甚明，依同法第三十八條第一項第二款，併予宣告沒收。
據上論斷，應依刑事訴訟法第三百六十九條第一項前段、第三百六十四條、第二百九
十九條第一項前段，刑法第二十八條、第二百七十七條第一項、第三十八條第一項第
二款，罰金罰鍰提高標準條例第一條前段，判決如主文。
本案經檢察官周誠南到庭執行職務。
中　　　華　　　民　　　國　　九十三　　年　　 十二 　　月　　　一　　　日
                              臺灣高等法院刑事第二十二庭
                                  審判長法  官  蔡  秀  雄
                                        法  官  蘇　素　娥
                                        法  官  周　占  春
右正本證明與原本無異。
不得上訴。
                                        書記官  葉　金　發
中　　　華　　　民　　　國　　九十三　　年　　 十二 　　月　　　一　　　日
附錄：本案論罪科刑法條全文
刑法第二百七十七條第一項：
傷害人之身體或健康者，處三年以下有期徒刑、拘役或一千元以下罰金。
